【裁判字號】    90,交易,105
【裁判日期】    900504
【裁判案由】    過失傷害
【裁判全文】
臺灣臺南地方法院刑事判決                          九十年度交易字第一五號
    公  訴  人  臺灣臺南地方法院檢察署檢察官
    被      告  甲○○
右列被告因過失傷害案件，經檢察官提起公訴（九十年度偵字第一四四二號），本院
判決如左：
    主  文
甲○○因過失傷害人，處拘役伍拾日，如易科罰金，以參佰元折算壹日。
    事  實
一、甲○○於民國八十九年十月十一日凌晨，駕駛車牌號碼ＺＶＯ—０九八號輕型機
    車，沿台南市○○○○街，由東往西方向行駛。嗣於同日凌晨三時許，途經建平
    十七街四十三號前時，理應注意騎輕型機器腳踏車，在市區道路時速不得超過三
    十公里，並應注意汽車行駛時，駕駛人應注意車前狀況，隨時採取必要之安全措
    施，而依當時情形，客觀上亦無不能注意之情事，其竟疏於注意車前狀況，並貿
    然以時速四十公里之速度超速行駛，以致撞及正欲穿越馬路，而疏未注意左右來
    車之行人黃逸珊（八十七年十月九日生），使黃逸珊受有左肱骨骨折、頭部及兩
    側下肢多處擦傷等傷害。
二、案經黃逸珊之母乙○○訴由台南市警察局第四分局報告臺灣臺南地方法院檢察署
    檢察官偵查起訴。
    理  由
一、被告甲○○雖坦承有於右述時、地，駕車撞及被害人黃逸珊，並致被害人受傷等
    事實，惟否認有何過失傷害之犯行，辯稱：其當時之時速約四十公里左右，是被
    害人突然從路邊停放之車與車之間跑出來，其見狀時已閃避不及云云。然查：
    （一）前開犯罪事實，業據告訴人即被害人之母乙○○於警訊時及本院審理中指
          訴甚詳，而被害人黃逸珊因本件車禍，以致受有如事實欄所載等傷害，復
          有郭綜合醫院八十九年十月十七日診字第００三八０六號診斷證明書一紙
          附卷可參。
    （二）按行車速度，依標誌之規定，無標誌者，輕型機器腳踏車在市區道路時速
          不得超過三十公里；又汽車行駛時，駕駛人應注意車前狀況，並隨時採取
          必要之安全措施道路交通安全規則第九十三條第一項第三款、第九十四條
          第三項分別定有明文。本件被告甲○○騎輕型機車於市區道路行駛，理應
          注意時速不得超過三十公里，並注意車前狀況，隨時採取必要之安全措施
          等交通安全規則，而依當時情形，客觀上亦無不能注意之情事，其竟疏於
          注意車前狀況，並以時速四十公里之速度超速行駛，致撞及穿越馬路之被
          害人黃逸珊，是被告之駕駛行為，顯有過失。從而，被告當時假若行車速
          度未超過最高速限，並注意車前狀況，則其見被害人穿越馬路時，即不至
          於煞車或閃避不及，故被告上述所辯，應係犯後卸責之詞，委不足採。
    （三）末查，本件被害人黃逸珊係因此次車禍，而受有如事實欄所載之傷害，故
          被告之過失駕車行為，與被害人所受之傷害結果間，復具有相當因果關係
          。基此，本件事證已臻明確，被告過失傷害之犯行，堪予認定。
二、核被告甲○○所為，係犯刑法第二百八十四條第一項前段之普通過失傷害罪。本
    院審酌被告之生活狀況、品行、智識程度、犯罪所生之危險或損害、其犯罪後之
    態度，及被害人黃逸珊所受傷勢雖非輕微，且被告於肇事後至今，尚未就民事損
    害賠償事宜，與被害人家屬達成和解，然被害人穿越馬路疏未注意左右來車，亦
    係本件事故之肇事原因，被告之過失程度尚非重大等一切情狀，量處如主文所示
    之刑，並諭知易科罰金之折算標準，以資懲儆。
據上論斷，應依刑事訴訟法第二百九十九條第一項前段，刑法第二百八十四條第一項
前段、第四十一條第一項前段，罰金罰鍰提高標準條例第一條前段、第二條，判決如
主文。
中    華    民    國      九十      年      五      月          四      日
                              臺灣臺南地方法院交通法庭
                                  法  官    陳  志  成
右正本證明與原本無異
如不服本判決應於送達後十日內向本院提出上訴狀
                                      書記官
中    華    民    國      八十      年                月                日
附錄本案論罪科刑法條全文：
刑法第二百八十四條第一項（普通過失傷害罪）
因過失傷害人者，處六月以下有期徒刑、拘役或五百元以下罰金，致重傷者，處一年
以下有期徒刑、拘役或五百元以下罰金。


司法院資訊處製作；財團法人民間司法改革基金會備份。
